【裁判字號】    95,台上,7011
【裁判日期】    951221
【裁判案由】    違反毒品危害防制條例
【裁判全文】
最高法院刑事判決            九十五年度台上字第七０一一號
上  訴  人  甲○○
上列上訴人因違反毒品危害防制條例案件，不服台灣高等法院台
南分院中華民國九十五年三月十五日第二審判決（九十四年度上
訴字第一二一二號，起訴案號：台灣雲林地方法院檢察署九十四
年度偵字第四一七號），提起上訴，本院判決如下：
    主  文
上訴駁回。
    理  由
按刑事訴訟法第三百七十七條規定，上訴於第三審法院，非以判
決違背法令為理由，不得為之。是提起第三審上訴，應以原判決
違背法令為理由，係屬法定要件。如果上訴理由書狀並未依據卷
內訴訟資料，具體指摘原判決不適用何種法則或如何適用不當，
或所指摘原判決違法情事，顯與法律規定得為第三審上訴理由之
違法情形，不相適合時，均應認其上訴為違背法律上之程式，予
以駁回。本件上訴人甲○○上訴意旨略稱：（一）原判決援引證
人顏文怡、鐘寬聰、林旺嶙、劉宜享、程山育、李曜均之證言為
不利上訴人之認定，但未傳喚上開證人到場踐行交互詰問，剝奪
上訴人之詰問權及防禦權，有違正當法律程序原則。（二）證人
顏文怡、劉宜享、李曜均之供詞反覆不定，原審未讓彼等與上訴
人對質，已有所未洽。而顏文怡曾當庭指述販毒者並非上訴人，
且彼係與上訴人集資購買毒品等語；其餘證人亦表示係共同出資
購買毒品云云；又上訴人係向綽號「阿志」者購買毒品，「阿志
」曾與上訴人一同出現在證人面前，詎原審對於上開有利於上訴
人之證據未予調查。（三）上訴人願以生命擔保，從未販賣第二
級毒品給程山育等語。
惟查證據之取捨、證據證明力之判斷，及事實有無之認定，為事
實審法院之職權，茍其取捨、判斷及認定，並不違反經驗法則及
論理法則，即不容任意指為違法而執為第三審適法之上訴理由。
本件原審經調查審理後，以第一審認定上訴人基於販賣第一級毒
品營利之概括犯意，自民國九十三年十一月初起至九十三年十二
月五日止，利用電話聯繫，以每包新台幣（下同）五百元或一千
元之價格，連續將第一級毒品海洛因販賣予顏文怡、鐘寬聰、林
旺嶙、劉宜享、李曜均，計得款七千元；又基於販賣第二級毒品
營利之犯意，於九十三年十二月四日，利用電話聯繫，以一小包
五百元之價格，將第二級毒品安非他命販賣予程山育，計得款五
百元等犯行，係依據上訴人之部分供述，證人顏文怡、鍾寬聰、
林旺嶙、劉宜享、李曜均、程山育之證詞，卷附監察通訊結果報
告書及所附之監聽譯文、第一審記載勘驗監聽譯文結果之準備程
序筆錄、現場圖、照片、法務部調查局鑑定通知書、憲兵司令部
刑事鑑識中心鑑驗通知書，暨扣案之海洛因、安非他命等證據資
料，為綜合之判斷；對於上訴人否認販毒各節如何不足採，暨證
人鍾寬聰、林旺嶙、劉宜享於警詢及偵審中，先後供述不一部分
，如何採認等理由，詳加說明；於認事用法並無不合，量刑亦稱
妥適，因而維持第一審論處上訴人連續販賣第一級毒品及販賣第
二級毒品二罪刑併罰之判決，駁回上訴人在第二審之上訴，已詳
敘其調查證據之結果及證據取捨並認定事實之理由。所為論斷，
均有卷存證據資料可資覆按，並無採證或認定事實違背經驗法則
或論理法則，或有理由不備、理由矛盾或其他違背法令之情形。
再查：（一）證人顏文怡、鐘寬聰、林旺嶙、劉宜享、李曜均、
程山育於第一審審判期日，均經法院以證人身分傳喚到場，於具
結後，依刑事訴訟法第一百六十六條規定由檢察官及上訴人於第
一審之選任辯護人進行交互詰問，有第一審之審判筆錄可憑（見
第一審卷二第五十三至五十九頁、第六十二至六十五頁、第七十
七頁背面至八十頁、第八十七頁背面至九十頁、第八十一至八十
三頁背面、第八十三頁背面至八十七頁）；上訴人於原審提起第
二審上訴時，亦表示同意將上開證人於警詢及偵審中之陳述採為
證據，且未聲請傳喚上開證人調查（見原審卷第四十七至四十八
、五十一、五十八頁），則原審未再傳喚上開證人到場，自無剝
奪上訴人之詰問權或妨害其行使防禦權之情形，尤難謂有何應予
調查之證據未加調查之違背法令可言。（二）原判決已詳敘證人
顏文怡、李曜均、程山育於警詢至偵審中所為之供述，如何得為
證據及足以證明彼等確有原判決事實欄所載，分別向上訴人購買
海洛因、安非他命之時間、地點、次數及價格等之理由（見原判
決理由二(一)、(五)、(四)）；復就證人鍾寬聰、林旺嶙、劉宜享於警
詢及偵審中，先後供述不一部分，逐一剖析，說明其間如何採認
之理由及所憑之依據（見原判決理由二(二)、(三)），並無理由不備
之違背法令。（三）刑事訴訟法第三百七十九條第十款所稱「依
本法應於審判期日調查之證據」，指該證據在客觀上為法院認定
事實及適用法律之基礎者而言。原判決係就上訴人販賣海洛因、
安非他命之犯行論罪科刑，上訴人於販賣之際，是否與其所售海
洛因、安非他命之來源者一起出現等情，要與上訴人之犯罪事實
並無關係。原審縱未就該部分為調查，亦難謂有調查未盡之違誤
。從而，上訴意旨顯非依據卷內訴訟資料指摘原判決有何具體違
背法令之情形，徒憑己見，就原審採證認事職權之適法行使，及
原判決已明白論斷之事項，仍執前詞，任意指摘，核與法律規定
得為第三審上訴理由之違法情形，不相適合。上訴人之上訴違背
法律上之程式，應予以駁回。
據上論結，應依刑事訴訟法第三百九十五條前段，判決如主文。
中    華    民    國  九十五  年   十二   月  二十一  日
                      最高法院刑事第九庭
                          審判長法官  陳  正  庸
                                法官  王  居  財
                                法官  林  開  任
                                法官  林  立  華
                                法官  劉  介  民
      本件正本證明與原本無異
                                      書  記  官
中    華    民    國  九十五  年   十二   月  二十七  日
                                                    M


司法院資訊處製作；財團法人民間司法改革基金會備份。
